# 限制性股票成本分摊问题

提问人：yayu197777 时间：2017-01-22 13:07:33
陈版，您好，请问母公司实施股权激励，授予的是母公司股权，只是激励对象惠及子公司高管，能否将子公司高管持有股数对应的限制性股票成本摊销分给子公司承担，如若可以子公司分担的解锁部分的限制性股票成本摊销是否可以税前扣除？ 母公司确认限制性股票成本摊销，借：管理费用-限制性股票成本摊销，贷：资本公积-其他资本公积；母公司按子公司高管股权激励股数分摊的部分，借：其他应收款，贷：管理费用-限制性股票成本摊销是否是这样做会计分录。

回答人：chenyiwei
根据《企业会计准则解释第 4 号》第七条规定，子公司从被激励的高管所提供的服务中获益，但子公司自身无结算义务，故子公司应按权益结算股份支付处理，确认管理费用和资本公积。在母公司个别报表层面需确认资本公积和对该子公司的长期股权投资，而不确认管理费用。 即：子公司个别报表层面：借：管理费用，贷：资本公积 母公司个别报表层面：借：长期股权投资，贷：资本公积。